---
title: "MATRICES"
author: "xavigonz"
date: "25/9/2020"
output: html_document
---

```{r setup, include=FALSE}
knitr::opts_chunk$set(echo = TRUE)
library(reticulate)
```

## Matriz en R

Para crear una matriz fila

```{r}
row = matrix(c(1,2,3,4), nrow = 1)
row
```

Para crear una matriz columna

```{r}
col = matrix(c(1,2,3), ncol = 1)
col
```

Para crear una matriz se utiliza la instruccion matrix()

```{r}
A = matrix(c(1,1,3,5,2,4,3,-2,-2,2,-1,3), nrow = 3, ncol = 4, byrow = TRUE)
A
```

```{r}
B = matrix(c(1,0,2,3,3,2,1,-2,3), nrow = 3, byrow = FALSE)
B
```

Crear Matrix con las funciones bind()

```{r}
c = rbind(c(1,2,3),c(4,5,6),c(7,8,9))
c
```

```{r}
d = cbind(c(1,2,3),c(4,5,6),c(7,8,9))
d
```

Para acceder a un elemento/fila/columna se sigue la sintaxis A[i,j]

```{r}
A[3,3] #Elemento a33
A[1,] #Primera Fila
B[,2] #Segunda columnna
```

Para crear una matriz de ceros

```{r}
cero = matrix(0, nrow = 3, ncol = 3)
cero
```

Para crear una matriz de unos

```{r}
ones = matrix(1, nrow = 3, ncol = 3)
ones
```

Para crear una matriz diagonal, utilizamos la funcion diag()

```{r}
E = diag(c(1,2,3,4,5,6))
E
```

Para obtener los elementos de la diagonal de una matriz

```{r}
M = rbind(c(1,0,1), c(2,-1,5), c(3,3,2))
M
diag(M)
diag(E)
```

Obtener numero de filas y columnas

```{r}
nrow(M)
ncol(M)
```

Obtener la dimension de una matriz

```{r}
dim(M)
```

## MATRIZ EN PYTHON

Crear una matriz fila

```{python}
import numpy #Cargando libreria numpy de python
row = [1,2,3]
row
```

Crear una matriz columna

```{python}
col = [[1],[2],[3]]
col
```

Para crear una matriz

```{python}
M = [[1,2,3],[4,5,6],[7,8,9]]
M
```

LLamar a un elemento de la matriz, en python la posicion empieza por 0, no por 1 como en R
```{python}
M[1][1]
M[0][0]
```
LLamar a toda una fila
```{python}
M[0]
```

Cambiar de sintaxys a la matriz, para poder trabajar correctamente con ella.

```{python}
import numpy as np
M = np.array([[1,2,3],[4,5,6],[7,8,9]])
print(M)
```

La funcion np.array() tiene un parametro dtype, en el cual podemos indicar el tipo de dato de la matriz(int, float, complex...)

```{python}
M = np.array([[1,2,3],[4,5,6],[7,8,9]], dtype = complex)
print(M)
M = np.array([[1,2,3],[4,5,6],[7,8,9]], dtype = float)
print(M)
```

LLamar a un elemento de una matriz
```{python}
M = np.array([[1,2,3],[4,5,6],[7,8,9]])
print(M)
M[0][2]
print(M[1])
M[1,:]
M[:,0]
```

Crear una matriz de ceros, utilizamos la funcion np.zeros((fil,col))

```{python}
print(np.zeros((5,7)))
print(np.ones((5,10)))
```

Para crear una diagonal

```{python}
x = [1,2,3,4]
N = np.diag(x)
print(N)
```

Obtener diagonal principal de una matriz

```{python}
np.diag(N)
```

Obtener la dimension de una matriz

```{python}
np.shape(M)
```

